【裁判字號】    98,簡上,137
【裁判日期】    981022
【裁判案由】    債務人異議之訴
【裁判全文】
臺灣士林地方法院民事判決             98年度簡上字第137號
上  訴  人  甲○○
                        樓
被上訴人    國泰世華商業銀行股份有限公司
法定代理人  乙○○
上列當事人間債務人異議之訴事件，上訴人對於中華民國98 年8
月26日本院內湖簡易庭98年度湖簡字第1162號第一審判決提起上
訴，本院判決如下：
    主  文
上訴駁回。
第二審訴訟費用由上訴人負擔。
    事實及理由
一、上訴人起訴主張：上訴人從未與被上訴人有何往來，亦未曾
    向被上訴人申辦信用卡使用。被上訴人貪圖高額循環利息，
    未與本人聯絡即草率浮濫發卡。伊前妻曾以信用卡向訴外人
    聯邦商業銀行股份有限公司借錢，因此遭伊逐出家門，伊前
    妻並說會去解決債務問題，之後銀行或法院所寄通知伊均未
    拆封即叫女兒轉交前妻。臺灣臺北地方法院（以下簡稱：臺
    北地院）審理期間，伊係在不知情狀況下，才無法親自到庭
    答辯，因而遭此不白之冤。迄至接獲本院民事執行處執行命
    令，始知大事不妙，乃立即提起本件債務人異議之訴，求為
    判決撤銷本院98年度司執字第9614號強制執行事件之執行程
    序等語。
    本件未經言詞辯論，被上訴人於原審則聲明求為判決駁回上
    訴人之起訴。
二、本件經原審判決上訴人之訴駁回。上訴人提起上訴，並為上
    訴聲明，請求判決：「本人未向國泰銀行申辦信用卡及借款
    ，理應判決本人勝訴。」
三、按執行名義成立後，如有消滅或妨礙債權人請求之事由發生
    ，債務人得於強制執行程序終結前，向執行法院對債權人提
    起異議之訴。如以裁判為執行名義時，其為異議原因之事實
    發生在前訴訟言詞辯論終結後者，亦得主張之。強制執行法
    第14條第1 項定有明文。是有既判力之執行名義，其執行名
    義之請求權，於既判力基準時確定存在，為既判力確定之事
    實，自不許債務人嗣後另藉債務人異議之訴，否定判決確定
    之事實，致生與既判力牴觸之情形。從而，與既判力牴觸之
    事項，即不得為提起異議之訴事由。
四、經查，本件被上訴人係以臺北地院96年度北簡字第20474 號
    確定判決為執行名義，聲請強制執行，業據原審依職權調取
    本院98年度司執字第9614號案卷核閱屬實。上訴人雖主張未
    向被上訴人申請信用卡及持卡消費，然此為上訴人於執行名
    義成立即臺北地院96年度北簡字第20474 號判決言詞辯論終
    結前，得主張之事由，且可提出之攻擊防禦方法，顯與上開
    債務人異議之訴關於「執行名義成立後，如有消滅或妨礙債
    權人請求之事由發生」或「為異議原因之事實發生在前訴訟
    言詞辯論終結後者」之要件不符。職是之故，揆諸上揭說明
    意旨，上訴人猶執上開事由提起上訴，縱屬事實，在法律上
    仍屬顯無理由。
五、按簡易事件當事人提起第二審上訴，如在法律上顯無理由者
    ，得不經言詞辯論，逕以判決駁回其上訴，此觀民事訴訟法
    第436 條之1 準用第463 條、第249 條第2 項規定自明。本
    件上訴人以確定判決言詞辯論終結前之事由，提起債務人異
    議之訴，於法顯有未合，原審為上訴人敗訴之判決，並無不
    合。上訴意旨仍執同一理由，指摘原判決不當，求予廢棄改
    判，為顯無理由，爰不經言詞辯論，予以判決駁回。
六、據上論結，本件上訴為顯無理由，依民事訴訟法第436 條之
    1、第463 條、第249 條第2 項、第78條判決如主文。
中    華    民    國    98    年    10    月    22    日
                  民事第一庭  審判長法  官  俞慧君
                                    法  官  李建忠
                                    法  官  王本源
以上正本證明與原本無異。
本件判決不得上訴。
中    華    民    國    98    年    10    月    23    日
                                    書記官  陳淑女


司法院資訊處製作；財團法人民間司法改革基金會備份。
